臺灣新北地方法院刑事判決　
                                    111年度審易字第648號
公  訴  人  臺灣新北地方檢察署檢察官
被      告  羅語欣


                    （另案於法務部矯正署臺北女子看守所羈押中）
上列被告因竊盜等案件，經檢察官提起公訴（110年度偵字第467
02號、111年度偵字第3363號），被告於準備程序進行中就被訴
事實均為有罪之陳述，本院裁定本件進行簡式審判程序並判決如
下：
    主  文
羅語欣犯竊盜罪，處拘役貳拾日，如易科罰金，以新臺幣壹仟元
折算壹日；又犯竊盜罪，處拘役拾日，如易科罰金，以新臺幣壹
仟元折算壹日。應執行拘役貳拾伍日，如易科罰金，以新臺幣壹
仟元折算壹日。
未扣案如附表所示之物均沒收，於全部或一部不能沒收或不宜執
行沒收時，追徵其價額。
    事實及理由
一、本件犯罪事實及證據，除犯罪事實欄一、第1行「羅語欣意
    圖為自己不法之所有，」後補充「基於竊盜之犯意，」；證
    據部分另補充「被告羅語欣於本院準備程序及審理中之自白
    」外，其餘均引用如附件起訴書之記載。
二、核被告所為，係犯刑法第320條第1 項之竊盜罪（共2罪）。
    被告所犯上開2罪間，犯意各別，行為互殊，應予分論併罰
    。爰審酌被告不思以正途獲取財物，竟恣意竊取他人之財物
    ，對社會治安、告訴人寶雅國際股份有限公司及被害人統一
    便利商店之財產安全造成危害，應予非難，兼衡其素行（見
    本院卷附臺灣高等法院被告前案紀錄表1份）、大學肄業之
    智識程度（見本院卷附被告個人戶籍資料查詢結果1紙）、
    家庭經濟狀況勉持（見臺灣新北地方檢察署111年度偵字第3
    363號卷第7頁被告調查筆錄受詢問人欄）、入監前無工作、
    無需扶養之人、為輕度身心障礙人士（見本院審易卷附被告
    身心障礙證明影本1份）、犯罪之目的、手段、所行竊之財
    物價值，暨被告犯後坦認犯行，已就起訴書所載犯罪事實㈡
    部分已達成和解並賠償損害等一切情狀，分別量處如主文所
    示之刑，並諭知易科罰金之折算標準，以資懲儆。
三、沒收部分：
㈠、查被告就起訴書犯罪事實㈠所竊得之如附表所示之物（價值共
    計新臺幣1,141元）均未扣案，屬被告犯罪所得，且未實際
    合法發還告訴人，被告亦未與告訴人達成和解或賠償損害，
    宣告沒收亦無過苛、欠缺刑法上之重要性、犯罪所得價值低
    微，或為維持受宣告人生活條件之必要等情形，爰依刑法第
    38條之1 第1 項前段及第3 項之規定宣告沒收，並於全部或
    一部不能沒收或不宜執行沒收時，追徵其價額。
㈡、被告就起訴書犯罪事實㈡竊得之保險套4個、雞精2瓶及美容飲
    2瓶（價值共計1,500元）並未扣案，屬被告犯罪所得，惟衡
    諸被告已與被害人達成和解並賠償損害完畢，則剝奪被告坐
    享犯罪所得之立法目的業已達成，倘於前揭刑事處罰外，再
    諭知沒收或追徵，容有過苛之虞，爰不宣告沒收或追徵，附
    此敘明。
據上論斷，應依刑事訴訟法第273條之1第1項、第299條第1 項前
段、第310條之2、第454條第2項，判決如主文。
本案經檢察官王聖涵偵查起訴，由檢察官高智美到庭執行公訴。
中    華    民    國   111    年    8     月    29    日
                  刑事第二十三庭  法  官  傅紫玲
上列正本證明與原本無異。
如不服本判決，應於判決送達後20日內敘明上訴理由，向本院提
出上訴狀(應附繕本)，上訴於臺灣高等法院。其未敘述上訴理由
者，應於上訴期間屆滿後20日內向本院補提理由書「切勿逕送上
級法院」。
                                  書記官  盧姿妤
中    華    民    國   111    年    8     月    29    日
附錄本案論罪科刑法條全文：
中華民國刑法第320條
意圖為自己或第三人不法之所有，而竊取他人之動產者，為竊盜
罪，處 5 年以下有期徒刑、拘役或 50 萬元以下罰金。
意圖為自己或第三人不法之利益，而竊佔他人之不動產者，依前
項之規定處斷。
前二項之未遂犯罰之。

附表
編號 物品名稱 數量 1 iBEAUTY奢光雪姬馥莓飲 2瓶 2 iBEAUTY黃金順發酵飲 4瓶 3 iBEAUTY雙橘激酵代謝飲 2瓶 4 iBEAUTY美妍晚安飲 9瓶 5 iBEAUTY夜極濃膠原 2瓶 
--------------------------------------------------------
臺灣新北地方檢察署檢察官起訴書　
                                    110年度偵字第46702號
                                    111年度偵字第3363號
　　被　　　告　羅語欣　女　26歲（民國00年0月0日生）
　　　　　　　　　　　　住嘉義市○區○○○路000巷0號
　　　　　　　　　　　　居臺北市○○區○○○路00號6樓
　　　　　　　　　　　　國民身分證統一編號：Z000000000號
上列被告因竊盜等案件，業經偵查終結，認應提起公訴，茲將犯
罪事實及證據並所犯法條分敘如下：　
　　　　犯罪事實
一、羅語欣意圖為自己不法之所有，分別於：
  ㈠民國110年9月5日19時30分許，在新北市○○區○○路0段000號之
    寶雅國際股份有限公司（下稱寶雅公司）永和中山店內，趁
    店員黃憲貝不注意之際，徒手竊取貨架上之iBEAUTY奢光雪
    姬馥莓飲2瓶、iBEAUTY黃金順發酵飲4瓶、iBEAUTY雙橘激酵
    代謝飲2瓶、iBEAUTY美妍晚安飲9瓶、iBEAUTY夜極濃膠原2
    瓶（價值共計新臺幣【下同】1141元）得手，未經結帳即離
    開現場。嗣經黃憲貝發覺並報警處理，經警方調閱監視錄影
    器畫面，始查悉上情。
  ㈡110年9月20日19時38分許，在新北市○○區○○○路000巷00弄00
    號統一超商虹諭門市，趁無人注意之際，徒手竊取賴鴻笙所
    管領、陳列貨架上之保險套4個、雞精2瓶及美容飲2瓶（價
    值共計1500元）得手，未經結帳即離開現場。嗣賴鴻笙發現
    商品遭竊報警處理，經調閱監視錄影畫面，始查悉上情。
二、案經寶雅公司訴由新北市政府警察局永和分局、新北市政府
    警察局三重分局報告偵辦。
        證據並所犯法條
一、被告羅語欣經合法傳喚未到庭，惟上揭犯罪事實，業據被告
    於警詢時坦承不諱，核與被害人賴鴻笙、告訴代理人黃憲貝
    於警詢時之指訴情節大致相符，並有110年9月5日監視器錄
    影光碟暨翻拍畫面13張、寶雅公司商品明細、110年9月20日
    監視器錄影光碟暨翻拍畫面4張等附卷可稽。是被告之自白
    與事實相符，堪以採信，其犯嫌堪予認定。
二、核被告所為，係犯刑法第320條第1項之竊盜罪嫌。又被告所
    犯上開各罪，犯意各別，行為互殊，請予分論併罰。另犯罪
    事實㈠部分，被告之犯罪所得即所竊之物並未扣案，且尚未
    實際合法發還被害人，請依刑法第38條之1第1項、第3項之
    規定宣告沒收，於全部或一部不能沒收時，追徵其價額。至
    犯罪事實㈡部分，雙方業已和解，並經被告賠償告訴人損失
    金額，有和解書1紙在卷可考，爰不另聲請宣告沒收或追徵
    其價額，併予敘明。
三、依刑事訴訟法第251條第1項提起公訴。
　　此　致
臺灣新北地方法院
中　　華　　民　　國　 111　　年　　2 　月　　24  　　日
　　　　　　　　　　　　　  　檢  察  官  王聖涵